【裁判字號】    97,重訴,450
【裁判日期】    970430
【裁判案由】    損害賠償等
【裁判全文】
臺灣臺北地方法院民事判決             97年度重訴字第450號
原      告    丙○○○
兼訴訟代理人  乙○○
被      告    中華民國
法定代理人    甲○○
上列當事人間請求損害賠償等事件，本院判決如下：
    主      文
原告之訴駁回。
訴訟費用由原告負擔。
    事實及理由
一、原告起訴主張：原告之被繼承人因受國家脅迫而購買不存在
    之房屋，致房屋被拍賣而成為無家可歸難民，原以本院93年
    度重國家第20號請求被告賠償損害新臺幣（下同）1億2,000
    萬元，自該案言詞辯論期日迄今已逾5 年，被告既未到庭，
    亦未為任何聲明、陳述，其既未提出有利於己之證據，自應
    以被告認諾為其敗訴判決。而本院89年度重附民字第94號附
    帶民事訴訟事件，被告逾2 年未為任何聲明、陳述，亦應以
    被告認諾為其敗訴判決。此外，被告迄未支付本金、利息，
    依民法第207 條規定，利息遲付一年後經催告而不償還時，
    得將利息滾入原本，爰提起本件訴訟等語。並聲明：(一)被告
    於本院93年度重國字第20號請求損害賠償事件，於言詞辯論
    期日未到庭逾5 年未有任何聲明或陳述，依民法第161 條、
    民事訴訟法第196 條之規定，為認諾原告之訴存在。(二)被告
    應賠償原告1 億2,000 萬元，並自本院89年度重附民字第94
    號民事起訴狀送達翌日起，以年息5%計算之利息至給付止，
    及以複利計算利息至給付止。
二、按原告之訴，依其所訴之事實，在法律上顯無理由者，法院
    得不經言詞辯論，逕以判決駁回之，民事訴訟法第249 條第
    2 項定有明文。次按所謂原告之訴，依其所訴之事實，在法
    律上顯無理由者，係指依原告於訴狀內記載之事實觀之，在
    法律上顯然不能獲得勝訴之判決者而言，最高法院62年臺上
    字第845 號復著有判例意旨可資參照。
三、按民事訴訟法第384 條所謂為訴訟標的之認諾，乃指被告對
    於原告依訴之聲明所為關於某法律關係之請求，向法院為承
    認者而言，其承認須於言詞辯論時為之，始生訴訟法上認諾
    之效力（最高法院44年臺上字第843 號判例意旨參照）。查
    本院89年度重附民字第94號附帶民事訴訟事件，本院係以原
    告自訴黃劍青等人瀆職等案件，經刑事判決諭知不受理，判
    決駁回原告之訴，而本院93年重國字第20號國家賠償事件，
    本院則以原告起訴未據繳納裁判費，其訴不合法，裁定駁回
    原告之訴，有上開附帶民事訴訟判決、民事裁定在卷可憑，
    該等事件既未經言詞辯論，自不生被告認諾而應為其敗訴判
    決之問題。被告既未經敗訴之判決，兩造間復無其他債權債
    務關係存在，原告以被告迄未支付本金、利息，請求被告賠
    償原告1 億2,000 萬元，及以複利計算之利息，亦屬無據，
    不應准許。
四、綜上所述，原告提起本件訴訟，依其所訴之事實，在法律上
    均顯無理由，爰依民事訴訟法第249 條第2 項規定，不經言
    詞辯論，逕以判決駁回之。
五、訴訟費用負擔之依據：民事訴訟法第78條。
中    華    民    國    97    年    4     月    30    日
                  民事第二庭    法  官  陳秀貞
以上正本係照原本作成
如對本判決上訴，須於判決送達後20日內向本院提出上訴狀。
中    華    民    國    97    年    4     月    30    日
                                書記官  劉碧輝


司法院資訊處製作；財團法人民間司法改革基金會備份。
